【裁判字號】    94,訴,3784
【裁判日期】    950310
【裁判案由】    毒品危害防制條例
【裁判全文】
臺灣臺中地方法院刑事判決              94年度訴字第3784號
公  訴  人  臺灣臺中地方法院檢察署檢察官
被      告  甲○○
上列被告因毒品危害防制條例案件，經檢察官提起公訴（九十四
年度毒偵字第五九七八號）及移送本院併案審理（九十四年度毒
偵字第六四八八號），被告於準備程序就被訴事實為有罪之陳述
，本院合議庭裁定由受命法官獨任進行簡式審判程序，並予判決
如下：
    主    文
甲○○連續施用第一級毒品，累犯，處有期徒刑玖月，扣案之海
洛因貳小包（合計毛重點貳捌公克，其中一包淨重貳點玖零公
克、空包裝袋重零點貳貳公克；另一包有毒品海洛因成分殘留）
沒收銷燬之；又連續施用第二級毒品，累犯，處有期徒刑陸月。
應執行有期徒刑壹年貳月，扣案之海洛因貳小包（合計毛重點
貳捌公克）沒收銷燬之。
    犯罪事實
一、甲○○前於民國九十一年間，曾因竊盜及違反毒品危害防制
    條例案件，經本院先後判處有期徒刑一年十月、五月，並合
    併定應執行刑為有期徒刑二年一月確定，其於九十一年十月
    三日經送監執行後，甫在九十三年年十月七日因縮刑期滿執
    行完畢；另甲○○前於八十九年間，已因施用毒品案件，經
    依法院裁定送觀察勒戒後，認無繼續施用毒品之傾向，由臺
    灣臺中地方法院檢察署檢察官於八十九年五月二日以八十九
    年度毒偵字第二七五二號為不起訴處分確定（觀察勒戒執行
    至八十九年五月三日釋放）；詎其仍不知戒絕，於前開觀察
    勒戒執行完畢後五年內，復基於施用第一級毒品海洛因之概
    括犯意，自九十四年三月底某日起至九十四年八月二日二十
    三時許止（起訴書誤為九十四年二月間某日起），均在臺中
    市○○區○○路四段六七二號九樓二三室友人租住處，以將
    少許第一級毒品海洛因摻入香菸內點燃吸取其煙氣之方式，
    連續施用第一級毒品海洛因多次（施用頻率為二日一次）。
    甲○○復另基於施用第二級毒品甲基安非他命之概括犯意，
    亦於前開觀察勒戒執行完畢後五年內，自九十四年一月下旬
    某日起至九十四年八月三日十七時許止，同在前開臺中市○
    ○區○○路四段六七二號九樓二三室友人租住處內，以將第
    二級毒品甲基安非他命置於玻璃球上加熱燒烤，使之產生煙
    霧後，再以口鼻吸取其煙氣之方式，連續施用第二級毒品甲
    基安非他命多次（施用頻率為一日一次，起訴書誤認甲○○
    係吸食安非他命）。嗣甲○○先於九十四年二月一日，因另
    涉竊盜犯嫌，經羈押於臺灣雲林看守所，所方於同年月二日
    採集其尿液送鑑，有甲基安非他命呈現陽性反應，後復在九
    十四年八月三日十八時二十分許，於上揭臺中市○○區○○
    路四段六七二號九樓二三室友人租住處，為警持本院核發之
    搜索票搜索查獲，並扣得其所有供吸食之毒品海洛因二小包
    （合計毛重三‧二八公克），甲○○此次為警查獲時，亦經
    員警徵得其同意後，採集尿液送請鑑驗，因甲基安非他命呈
    現陽性反應，始由警進而查悉上情。
二、經臺灣雲林看守所函送臺灣雲林地方法院檢察署檢察官呈請
    臺灣高等法院檢察署令轉臺灣臺中地方法院檢察署檢察官偵
    查，暨臺中市警察局第五分局報請臺灣臺中地方法院檢察署
    檢察官偵查起訴。
    理    由
一、上開事實，業經被告甲○○於本院訊問時均坦認不諱，而被
    告二次所採取之尿液，經先後送請詮昕科技股份有限公司及
    中山醫學大學附設醫院藥物濫用檢測中心檢驗結果，甲基安
    非他命均呈現陽性反應，有尿液檢驗報告各一份附卷可稽（
    見臺灣雲林地方法院檢察署九十四年度毒偵字第六一九號卷
    第五頁、臺灣臺中地方法院檢察署九十四年度核退字第二五
    六０號卷第二一頁），另被告為警查獲時所扣得被告所有供
    吸食之白色粉末二小包，確含有毒品海洛因成分（毛重合計
    三‧二八公克），亦有法務部調查局九十四年十月二十日調
    科壹字第一二００一六六一七號鑑定通知書附卷可參（見前
    開核退字卷第二二頁），足見被告上開自白，確與客觀事實
    相符，堪予採認。又被告前已因施用毒品案件，經依法院裁
    定送觀察勒戒後，認無繼續施用毒品之傾向，由臺灣臺中地
    方法院檢察署檢察官於八十九年五月二日以八十九年度毒偵
    字第二七五二號為不起訴處分確定（觀察勒戒執行至八十九
    年五月三日釋放），此有臺灣高等法院被告前案紀錄表及臺
    灣臺中地方法院檢察署全國施用毒品案件紀錄表在卷可查，
    是被告確有於觀察勒戒執行完畢釋放後五年內，復行施用毒
    品之罪行。綜此，本件事證已臻明確，被告施用毒品海洛因
    及甲基安非他命之犯行，均堪以認定。
二、核被告甲○○所為：
（一）按海洛因、甲基安非他命分屬毒品危害防制條例第二條第
      二項第一款、第二款所指之第一級、第二級毒品，核被告
      甲○○所為，係犯毒品危害防制條例第十條第一項之施用
      第一級毒品罪、同法條第二項之施用第二級毒品罪。
（二）起訴意旨以被告甲○○二次經採集尿液，分別送往詮昕科
      技股份有限公司及中山醫學大學附設醫院藥物濫用檢測中
      心以氣相層析質譜儀方法檢驗結果，均呈現第二級毒品甲
      基安非他命、安非他命陽性反應，因認被告係施用第二級
      毒品安非他命云云。惟查，施用安非他命者，其尿液中之
      代謝物為安非他命，依現行濫用藥物尿液檢驗作業準則，
      其濃度大於500ng/ml者，判定為安非他命陽性反應。施用
      甲基安非他命者，其尿液中之代謝物為甲基安非他命及安
      非他命，依現行濫用藥物尿液檢驗作業準則，其甲基安非
      他命濃度大於500ng/ml，且其代謝物安非他命濃度大於20
      0ng/ml者，判定為甲基安非他命陽性反應；施用安非他命
      者，其尿液代謝物應為安非他命陽性反應，不會產生有甲
      基安非他命陽性反應。施用甲基安非他命者，其尿液代謝
      物會呈甲基安非他命及安非他命陽性反應；人體施用甲基
      安非他命後，在主要代謝物中未改變形態之甲基安非他命
      佔施用劑量達百分之四十三，而安非他命佔百分之五等情
      ，有內政部警政署刑事警察局九十三年四月二十七日（九
      三）刑鑑字第０九三００八六二一三號函、行政院衛生署
      管制藥品管理局九十三年五月六日管檢字第０九三０００
      三八九六號函、法務部法醫研究所九十三年四月二十八日
      法醫毒字第０九三０００一三一八號函及法務部調查局九
      十三年四月二十七日調科壹字第０九三００一五三０七０
      號函足憑，被告尿液代謝物同時有甲基安非他命及安非他
      命濃度的陽性反應，顯然係施用第二級毒品甲基安非他命
      ，而非施用第二級毒品安非他命甚明，是檢察官此部分所
      指，容有誤認。
（三）被告甲○○施用前後持有第一級、第二級毒品之低度行為
      ，分別為其施用第一級毒品及施用第二級毒品之高度行為
      所吸收，均不另論罪。
（四）被告甲○○先後多次施用第一級毒品海洛因及第二級毒品
      甲基安非他命之犯行，均時間緊接，犯罪構成要件相同，
      顯係基於概括犯意反覆為之，俱為連續犯，咸應依刑法第
      五十六條之規定分別論以一罪，並各加重其刑。公訴意旨
      雖未敘及被告自九十四年一月底某日起至同年二月間某日
      止及九十四年八月三日之多次施用毒品甲基安非他命之犯
      行，然此部分犯行與前開已起訴且經認定有罪之施用毒品
      甲基安非他命犯行部分，有連續犯之裁判上一罪關係，亦
      為起訴效力所及，被告自九十四年一月底某日起至同年二
      月間某日止之多次施用毒品甲基安非他命犯行復為檢察官
      移請本院併案辦理（九十四年度毒偵字第六四八八號），
      本院自應併予審論之。
（五）另被告甲○○有前揭犯罪事實欄所載之受有期徒刑宣告及
      執行完畢之情事，有前開臺灣高等法院被告前案紀錄表在
      卷可查，被告於有期徒刑執行完畢後，五年以內再犯本件
      皆為有期徒刑以上之二罪，均為累犯，俱應依刑法第四十
      七條之規定加重其刑，並咸遞加重之。
（六）被告甲○○所犯前開二罪間，犯意各別，罪名互殊，應分
      論併罰之。
三、爰審酌被告甲○○有前揭事實欄所載之前科紀錄，素行不佳
    ，其前已因施用毒品犯行經觀察勒戒及有期徒刑之執行，竟
    仍故態復萌，復行施用毒品不輟，無視於毒品對於自身健康
    之戕害及國家對於杜絕毒品犯罪之禁令，且其於本件施用毒
    品之期間歷時甚久；惟衡酌施用毒品係屬自戕行為，被告犯
    罪手段尚屬平和，亦未因此而危害他人，所生損害尚非鉅大
    ，且被告於犯後於本院訊問時坦承犯行，尚見悔意之犯罪後
    態度，暨施用毒品者均有相當程度之成癮性及心理依賴，其
    犯罪心態與一般刑事犯罪之本質並不相同，應側重適當之醫
    學治療及心理矯治為宜等一切情狀，分別量處如主文所示之
    刑，並定其應執行之刑，其施用第二級毒品罪行之部分，因
    與不得易科之施用第一級毒品犯行部分併合處罰結果而不得
    易科罰金，自毋庸另為易科罰金折算標準之記載，附敘明之
    。至扣案之白色粉末二小包（合計毛重三‧二八公克，其中
    一包淨重二‧九０公克、空包裝袋重０‧二二公克；另一包
    有毒品海洛因成分殘留），經鑑驗後既含第一級毒品海洛因
    成分，已如前述，應逕援引毒品危害防制條例第十八條第一
    項前段之規定，併予宣告沒收銷燬之。
據上論斷，應依刑事訴訟法第二百七十三條之一第一項、第二百
九十九條第一項前段，毒品危害防制條例第十條第一項、第二項
、第十八條第一項前段，刑法第十一條、第五十六條、第四十七
條、第五十一條第五款，判決如主文。
本案經檢察官劉邦繡到庭執行職務。
中    華    民    國    95    年    3     月    10    日
                  刑事第四庭  法  官  陳思成
上正本證明與原本無異。
如不服本判決，應於送達後十日內向本院提出上訴狀（須附繕
本），上訴於臺灣高等法院臺中分院。
                              書記官  王嘉麒
中    華    民    國    95    年    3     月    10    日
附錄論罪科刑法條
毒品危害防制條例第十條
施用第一級毒品者，處六月以上五年以下有期徒刑。
施用第二級毒品者，處三年以下有期徒刑。


司法院資訊處製作；財團法人民間司法改革基金會備份。
